臺灣高等法院高雄分院刑事裁定　　　　 100年度毒抗字第33號
抗　告　人
即　被　告　薛秀玫
上列抗告人因聲請觀察勒戒案件，不服臺灣高雄地方法院中華民
國100 年2 月15日裁定（100 年度毒聲字第151 號），提起抗告
，本院裁定如下：
    主  文
抗告駁回。
    理  由
一、原裁定意旨略以：(一)聲請意旨如附件聲請書所載。(二)被告薛
    秀玫於警詢時固陳稱伊最後一次施用第一級毒品海洛因係在
    去（98）年底云云，惟查，被告為警採集之尿液經高雄市立
    凱旋醫院依據酵素免疫分析法ＥＩＡ為初步檢驗、並以氣相
    層析質譜儀法（ＧＣ/ ＭＳ）確認檢驗結果，確呈嗎啡陽性
    反應，其中嗎啡檢出濃度為1771ng/ml ，有該醫院99年11月
    22日濫用藥物尿液檢驗報告1 紙在卷可憑，被告所辯不足憑
    信。被告確實有施用第一級毒品海洛因之犯行至明。是聲請
    意旨所載上情與事實相符，本件聲請於法有據，應予准許。
    爰依毒品危害防制條例第20條第1 項、觀察勒戒處分執行條
    例第3 條第1 項，裁定薛秀玫施用第一級毒品，令入勒戒處
    所觀察、勒戒，其期間不得逾貳月等語。
二、本件抗告意旨略以：抗告人即被告薛秀玫於99年10月11日19
    時45分許，經警搜索其住處，並採其尿液送驗，經檢出嗎啡
    陽性反應，因其至高雄市立凱旋醫院接受美沙冬治療多年，
    警方仍命伊採尿，已有違政府鼓勵有毒癮者接受美沙冬治療
    之美意，且因上開醫院有開「tramtor 」的藥給其服用，可
    能因此尿液檢出嗎啡反應，原審裁定其接受觀察、勒戒不當
    ，因而請求撤銷原裁定云云。
三、經查被告為警採集之尿液經高雄市立凱旋醫院依據酵素免疫
    分析法ＥＩＡ為初步檢驗、並以氣相層析質譜儀法（ＧＣ/
    ＭＳ）確認檢驗結果，確呈嗎啡陽性反應，其中嗎啡檢出濃
    度為1771ng/ml ，有上開醫院99年11月22日濫用藥物尿液檢
    驗報告1 紙在卷可憑，被告施用海洛因之犯行，已屬明確。
    被告因鴉片類成癮，自96年10月19日起在該院接受美沙冬治
    療，並曾多次開「tramtor 」口服藥物供其服用，固有該醫
    院診斷書在卷可按。惟該「tramtor 」口服藥物之服用者，
    不會因此檢出尿液中有嗎啡反應，業經該醫院100 年3 月30
    日高市凱醫勒字第1000002396號函函覆明確，有該函存卷可
    查。抗告意指所稱被告可能因服用「tramtor 」口服藥物，
    致尿液經檢出嗎啡反應，顯無可採。
四、按「犯第10條之罪者，於犯罪未發覺前，自動向行政院衛生
    署指定之醫療機構請求治療，醫療機構免將請求治療者送法
    院或檢察機關。依前項規定治療中經查獲之被告或少年，應
    由檢察官為不起訴之處分或由少年法院（地方法院少年法庭
    ）為不付審理之裁定。但以1 次為限。」毒品危害防制條例
    第21條固有明文，惟此係於施用毒品之犯罪未經發覺前，自
    動至醫療機構請求治療者，始有適用，並非容許接受治療者
    於治療中仍得施用海洛因甚明。被告於治療中仍施用海洛因
    ，為警查獲，原審因而依檢察官之聲請，依前開規定，裁定
    將抗告人送勒戒處所觀察、勒戒，經核並無不合。抗告人仍
    執前開情詞指摘原裁定不當，為無理由，應予駁回。
據上論結，應依刑事訴訟法第412 條，裁定如主文。
中    華    民    國  100    年    4    月    6     日
                刑事第十庭    審判長法  官  陳中和
                                    法  官  林水城
                                    法  官  蔡國
以上正本證明與原本無異。
不得再抗告。
中    華    民    國  100    年    4    月    6     日
                                    書記官  周青玉